# 请教陈版，对外诉讼是否需要披露？

提问人：renpc0428 时间：2015-09-10 09:56:23
公司应收账款对外诉讼是否需要在附注种披露，如果需要披露在哪里披露合适？是或有事项吗？

回答人：chenyiwei
这种情况所影响的是应收账款的可收回金额，一般不会导致额外确认一项预计负债，因此建议在“应收账款”项目的注释中披露。一般情况下对涉讼应收款项的坏帐准备应采用个别认定法计提，相应地对其坏帐准备本来就有单独披露的要求。